【裁判字號】    97,審訴,613
【裁判日期】    970429
【裁判案由】    毒品危害防制條例
【裁判全文】
臺灣桃園地方法院刑事判決             97年度審訴字第613號
公  訴  人  臺灣桃園地方法院檢察署檢察官
被      告  甲○○
指定辯護人  本院公設辯護人  陳瑞明
上列被告因違反毒品危害防制條例案件，經檢察官提起公訴（96
年度毒偵字第6207號、第6721號），嗣被告於準備程序進行中為
有罪之陳述，經本院合議庭裁定由受命法官獨任進行簡式審判程
序後，聲請改依協商程序而為判決，本院判決如下：
    主  文
甲○○施用第一級毒品，累犯，處有期徒刑捌月，扣案之海洛因
壹包連同包裝袋壹只（毛重零點貳公克，因鑑驗使用零點零貳
公克）沒收銷燬之；又施用第一級毒品，累犯，處有期徒刑玖月
，扣案之海洛因殘渣袋壹只沒收銷燬之，注射針筒貳支均沒收。
應執行有期徒刑壹年肆月，扣案之海洛因壹包連同包裝袋壹只（
毛重零點貳公克，因鑑驗使用零點零貳公克）、海洛因殘渣袋
壹只均沒收銷燬之，注射針筒貳支均沒收。
    事實及理由
一、本件被告所犯係死刑、無期徒刑或最輕本刑為三年以上有期
    徒刑以外之罪，其於準備程序中就被訴事實為有罪之陳述，
    經本院告知簡式審判程序之旨，並聽取公訴人、被告及辯護
    人之意見後，爰依刑事訴訟法第273 條之1 第1 項規定合議
    裁定由受命法官獨任進行簡式審判程序。
二、被告甲○○前有違反毒品危害防制條例、竊盜、贓物等前科
    ，其中於民國94年間，因竊盜等案件，經本院以94年度易字
    第527 號判決判處有期徒刑3 月、2 月，定應執行有期徒刑
    4 月確定，於95年3 月5 日縮短刑期執行完畢；另於94年間
    ，因違反毒品危害防制條例案件，經本院以94年度訴字第23
    50號判決判處有期徒刑9 月確定，於96年1 月16日縮短刑期
    執行完畢（均構成累犯）。
三、另被告曾於90年間，因施用毒品案件，經本院以90年度毒聲
    字第4381號裁定送觀察、勒戒後，認無繼續施用毒品之傾向
    ，而於91年2 月4 日釋放出所執行完畢，並經臺灣桃園地方
    法院檢察署檢察官於同日以90年度毒偵字第3156號為不起訴
    處分確定。嗣後又於上揭觀察勒戒執行完畢釋放後5 年內之
    94年間，再犯施用毒品案件，經本院以94年度訴字第2350號
    判決判處有期徒刑9 月確定。詎仍未戒除毒癮，明知海洛因
    為毒品危害防制條例第2 條第2 項第1 款所規定之第一級毒
    品，不得非法持有、施用，竟基於施用第一級毒品海洛因之
    犯意，於96年11月4 日某時，在桃園縣桃園市○○街72巷15
    號住處，以注射針筒方式施用第一級毒品海洛因1 次，嗣於
    96年11月4 日21時30分許，在桃園縣桃園市○○路與力行路
    口為警查獲，並當場扣得其所有之海洛因1 包連同包裝袋1
    只（毛重0.23公克，因鑑驗使用0.02公克）。另基於施用第
    一級毒品海洛因之犯意，於96年12月9 日某時，在上址住處
    ，以注射針筒方式施用第一級毒品海洛因1 次，嗣於96年12
    月9 日17時10分許，在桃園縣桃園市○○路與力行路口為警
    查獲，並當場扣得其所有供（但非專供）施用第一級海洛因
    所用之注射針筒2 支及海洛因殘渣袋1 只。案經桃園縣政府
    警察局桃園分局報請暨桃園縣政府警察局移送臺灣桃園地方
    法院檢察署檢察官偵查起訴。
四、證據名稱：
  (一)被告於本院準備程序中之自白。
  (二)台灣檢驗科技股份有限公司濫用藥物尿液檢驗報告暨桃園縣
    政府警察局桃園分局被採尿人尿液暨毒品真實姓名與編號對
    照表、台灣檢驗科技股份有限公司濫用藥物尿液檢驗報告暨
    桃園縣政府警察局被採尿人尿液暨毒品真實姓名與編號對照
    表、臺灣檢驗科技股份有限公司濫用藥物檢驗報告各1 份附
    卷可稽。
  (三)扣案之海洛因1 包連同包裝袋1 只（毛重0.23公克，因鑑驗
    使用0.02公克）、注射針筒2 支及海洛因殘渣袋1 只可資佐
    證。
五、本件經檢察官與被告於審判外達成協商之合意且被告已認罪
    ，其合意內容為：就其2 次施用第一級毒品部分，被告願受
    科刑範圍各為有期徒刑8 月、9 月，應執行有期徒刑1 年4
    月。經查，上開協商合意並無刑事訴訟法第455 條之4 第1
    項所列情形之一，檢察官聲請改依協商程序而為判決，本院
    爰不經言詞辯論，於協商合意範圍內為協商判決，合予敘明
    。
六、扣案之海洛因1 包連同包裝袋1 只（毛重0.23公克，因鑑驗
    使用0.02公克），經送台灣檢驗科技股份有限公司鑑定結果
    ，確含海洛因成分，有台灣檢驗科技股份有限公司濫用藥物
    檢驗報告1 紙在卷可稽，應依毒品危害防制條例第18條第1
    項前段規定，沒收銷燬之；包裹第一級毒品海洛因之包裝袋
    1 只與前開海洛因毒品無從完全剝離，併依毒品危害防制條
    例第18條第1 項前段規定，沒收銷燬之。又扣案之海洛因殘
    渣袋1 只，係用以包裹第一級毒品海洛因之包裝袋，而海洛
    因已經被告施打殆盡，且被告施打該物尿液中驗出鴉片類陽
    性反應，被告復自白施打海洛因，俱如前述，足見塑膠袋係
    殘留有毒品海洛因，應依毒品危害防制條例第18條第1 項前
    段規定，沒收銷燬之。另扣案之注射針筒2 支，為被告所用
    供（但非專供）其施用海洛因所用之器具，經被告供明在卷
    ，應依刑法第38條第1 項第2 款規定，宣告沒收。
七、應適用之法條：刑事訴訟法第273 條之1 第1 項、第455 條
    之4 第2 項、第455 條之8 ，毒品危害防制條例第10條第1
    項、第18條第1 項前段，刑法第11條前段、第47條第1 項、
    第51條第5 款、第38條第1 項第2 款。
八、本判決除有刑事訴訟法第455 條之4 第1 項第1 款、第2 款
    、第4 款、第6 款、第7 款所定情形之一，或違反同條第2
    項規定者外，不得上訴。
九、如不服本件判決，得自收受判決送達之日起10日內，向本院
    提出上訴書狀，上訴於第二審法院。
本案經檢察官翁偉玲到庭執行職務。
中    華    民    國    97    年    4     月    29    日
                  刑事庭    法  官  徐  培  元
以上正本證明與原本無異。
                            書記官  楊  美  慧
中    華    民    國    97    年    4     月    29    日
附錄論罪科刑依據之法條：
毒品危害防制條例第10條
施用第一級毒品者，處 6 月以上 5 年以下有期徒刑。
施用第二級毒品者，處 3 年以下有期徒刑。


司法院資訊處製作；財團法人民間司法改革基金會備份。
